臺灣屏東地方法院刑事判決　　　　　　　100年度訴字第1589號
公　訴　人　臺灣屏東地方法院檢察署檢察官
被　　　告　王士銘
上列被告因違反毒品危害防制條例案件，經檢察官提起公訴（10
0 年度毒偵字第2333號），被告於準備程序中就被訴犯罪事實為
有罪之陳述，經本院告知簡式審判程序之旨，並聽取被告及公訴
人之意見後，合議庭裁定由受命法官獨任進行審判程序，判決如
下：
    主  文
王士銘施用第一級毒品，處有期徒刑捌月。
    事  實
一、王士銘前於民國98年間因施用毒品案件，本院以98年度毒聲
    第112 號裁定送勒戒處所觀察、勒戒後，因認無繼續施用毒
    品之傾向，於98年6 月11日執行完畢釋放出所，並經臺灣屏
    東地方法院檢察署檢察官以98年度毒偵字第719 號為不起訴
    處分確定；復於100 年間因施用毒品案件，經本院以100 年
    度訴字第747 號判處有期徒刑3 月、7 月，並定應執行有期
    徒刑9 月確定；又於同年間因施用毒品案件，經本院以100
    年度訴字第798 號判決分別判處有期徒刑6 月、3 月，並定
    應執行有期徒刑8 月確定( 未構成累犯) 。詎其明知海洛因
    、甲基安非他命分別業經毒品危害防制條例第2 條第2 項第
    1 、2 款明定為第一級毒品、第二級毒品，不得非法持有、
    施用，竟基於施用第一級毒品及第二級毒品之犯意，於100
    年8 月24日18時許，在其位於屏東縣萬丹鄉○○村○○街32
    2 號之住處房間內，以將海洛因及甲基安非他命混合置於玻
    璃球內燒烤後，吸食所產生煙霧之方式，同時施用第一級毒
    品海洛因及第二級毒品甲基安非他命1 次。嗣於100 年8 月
    26日17時30分許，在上開住處內為警拘提到案，並扣得其所
    有而與本案無關之NOKIA 手機1 支及遠傳易付卡1 枚( 門號
    0000000000號) ，復經徵得其同意後採尿送驗，檢出海洛因
    代謝後之嗎啡、可待因陽性及安非他命及甲基安非他命陽性
    反應，始查悉上情。
二、案經屏東縣政府警察局恆春分局報告臺灣屏東地方法院檢察
    署檢察官偵查起訴。
    理  由
一、本件被告王士銘所犯係死刑、無期徒刑、最輕本刑為3 年以
    上有期徒刑以外之罪，其於本院準備程序中就前揭被訴事實
    為有罪之陳述，經受命法官告知簡式審判程序之旨，並聽取
    其與公訴人之意見後，本院認無不得或不宜改依簡式審判程
    序進行之處，爰依刑事訴訟法第273 條之1 第1 項、第284
    條之1 之規定，本院合議庭裁定由受命法官獨任依簡式審判
    程序審理，合先敘明。
二、上揭犯罪事實，業據被告王士銘於本院準備程序中及審理時
    均坦承不諱( 見本院卷第15頁背面、第19頁正面及背面) ，
    而被告為警查獲時所採集之尿液檢體，經送請正修科技大學
    超微量研究科技中心檢驗，其結果呈有海洛因代謝後之可待
    因、嗎啡陽性及甲基安非他命陽性反應，有該研究科技中心
    100 年9 月22日編號R00-0000-000號尿液檢驗報告1 份在卷
    可稽( 見警卷第27頁) ，復有屏東縣政府警察局恆春分局辦
    理毒品危害防制條例案尿液受檢人真實姓名對照表、扣押筆
    錄、扣押物品目錄表、屏東縣政府警察局恆春分局辦理毒品
    危害防制條例案尿液送檢人真實姓名對照表、屏東縣政府警
    察局恆春分局扣押筆錄、扣押物品目錄表、屏東縣政府警察
    局涉嫌違反毒品危害防制條例毒品( 尿液) 初步檢驗報告單
    、被告之勘察採證同意書各1 份、被告之尿液初步檢驗結果
    照片1 張附卷可佐( 見警卷第28頁、第31正面及背面、第44
    、46頁) ，足認被告上開任意性之自白顯與事實相符，堪信
    為真實。是本件事證明確，被告王士銘上開施用第一級毒品
    海洛因及第二級毒品甲基安非他命之犯行，洵堪認定。
三、核被告王士銘所為，係犯毒品危害防制條例第10條第1 項之
    施用第一級毒品罪及同條例第2 項之施用第二級毒品罪。其
    於施用第一級毒品海洛因、第二級毒品甲基安非他命前，持
    有第一級毒品海洛因、第二級毒品甲基安非他命之低度行為
    ，已為其後施用第一級毒品海洛因、第二級毒品甲基安非他
    命之高度行為所吸收，應不另論罪。又被告同時施用第一級
    毒品海洛因及第二級毒品甲基安非他命，係以一個行為同時
    觸犯施用第一級毒品罪及施用第二級毒品罪，為想像競合犯
    ，依刑法第55條規定，應從一重之施用第一級毒品罪處斷。
    至公訴意旨雖認被告上開所犯，係分別施用第一級毒品海洛
    因、第二級毒品甲基安非他命，應予以分論併罰，然本院審
    酌被告於本院審理時供陳其係以將甲基安非他命與海洛因混
    合一併置於玻璃球內燒烤後吸食之方式，於前揭時間、地點
    ，同時施用第一級毒品海洛因及第二級毒品甲基安非他命1
    次等語，有本院100 年12月26日審判筆錄1 份在卷可憑( 見
    本院卷第19頁正面及背面) ，而依據起訴書所載證據，僅足
    以證明被告曾施用海洛因及甲基安非他命，再者，綜觀全案
    卷證，本院認並無其他積極證據足資證明被告係於不同時間
    、地點，以不同方法，分別施用上開2 種毒品，況且於醫學
    實務上，同時施用此2 種毒品，並非無可能( 此為本院辦理
    刑事審判業務職務經驗上所知之事項) ，是被告辯稱同時施
    用上開2 種毒品等語，尚非無稽，故本件既無法證明被告係
    分別施用第一級毒品海洛因及第二級毒品甲基安非他命，依
    罪疑唯輕法則，自應為被告有利之認定，準此，公訴意旨前
    揭所認被告上開所犯，應予以分論併罰，尚有未合，附此敘
    明。爰審酌被告曾因施用毒品經送勒戒處所施以觀察、勒戒
    並經處以罪刑後，仍未能戒斷其施用毒品之惡習，而再次違
    犯本件施用毒品之罪，足見其陷溺已深，惟念及其施用毒品
    行為僅係戕害其一己身心健康，並未加害他人，且其於犯罪
    後於本院審理中已知坦承犯行、態度尚可，暨兼衡及其素行
    、生活狀況、智識程度等一切情狀，量處如主文所示之刑。
四、至扣案之NOKIA 手機1 支及遠傳易付卡1 枚( 門號00000000
    00號) ，雖為被告王士銘所有，然與被告所為本件施用毒品
    犯罪無關，業據被告於本院審理時供陳甚明( 見本院卷第19
    頁背面) ，且本院亦認無其他證據足資認定該手機及易付卡
    與被告本件所犯有關，是該等物品既與本案無涉，亦非屬違
    禁物，本院自無從諭知沒收，併此敘明。
據上論斷，應依刑事訴訟法第273 條之1 第1 項、第284 條之1
、第299 條第1 項前段，毒品危害防制條例第10條第1 項、第2
項，刑法第11條前段、第55條，判決如主文。
本案經檢察官王光傑到庭執行職務。
中    華    民    國   100    年    12    月    29    日
                  刑事第三庭    法  官  許瑜容
以上正本證明與原本無異。
如不服本判決，應於收受本判決送達後10日內向本院提出上訴書
狀，其未敘述上訴理由者，並得於上訴期間屆滿後20日內向本院
補提理由書狀（均須按他造當事人之人數附繕本）「切勿逕送上
級法院」。
中    華    民    國   100    年    12    月    29    日
                                書記官  龔惠婷
附錄本案論罪科刑法條全文：
毒品危害防制條例第10條
施用第一級毒品者，處6 月以上5 年以下有期徒刑。
施用第二級毒品者，處3 年以下有期徒刑。